最高法院刑事判決　　　　　　　　　　　　　　　　八十七年度台非字第一五七號
　　上訴人　最高法院檢察署檢察總長
　　被　告　甲○○
右上訴人因被告違反麻醉藥品管理條例案件，對於台灣南投地方法院中華民國八十六
年十月二十三日第一審確定判決（八十六年度投刑簡字第四七三號，起訴案號：台灣
南投地方法院檢察署八十六年度偵字第三二八一號），認為違法，提起非常上訴，本
院判決如左：
    主  文
原判決撤銷。
本件公訴不受理。
    理  由
非常上訴理由稱：「按已經提起公訴或自訴之案件，在同一法院重行起訴者，應諭知
不受理之判決。刑事訴訟法第三百零三條第二款定有明文。又連續犯之行為，業經就
一部分起訴者，依審判不可分原則，應就全部予以審理，不能就其他部分再行起訴。
貴院四十五年台非字第六一號著有判例。本件被告甲○○自八十五年八月間起至八十
六年三月十九日止，連續在南投縣中寮鄉○○路四四七之四號住處非法吸用化學合成
麻醉藥品安非他命多次之犯行，前經台灣南投地方法院檢察署檢察官於八十六年六月
十四日，以八十六年度偵字第三○五一號提起公訴，並於同年月三十日繫屬於台灣南
投地方法院。檢察官復以八十六年度偵字第三二八一號就被告於八十六年五月二十三
日或其前二日某時，在某不詳地點非法吸用安非他命一次之犯行，聲請同一法院以簡
易判決處刑，於八十六年七月十日繫屬於該同一法院。旋又於同年月十八日，將被告
於八十三年九月至八十六年六月十三日期內非法吸用安非他命之犯行，以連續犯關係
，送請併案辦理。原審未依法為不受理之諭知，竟於起訴在先之案件於八十六年十月
七日判決後未確定前，復就聲請簡易判決在後之部分，於八十六年十月二十三日以簡
易判決判處有期徒刑四月。揆諸首開說明，顯屬違法。案經確定，且不利於被告，爰
依刑事訴訟法第四百四十一條、第四百四十三條提起非常上訴，用予救濟」云云。
本院按已經提起公訴或自訴之案件，在同一法院重行起訴者，應諭知不受理之判決，
刑事訴訟法第三百零三條第二款定有明文。本件被告甲○○自民國八十五年八月間起
至八十六年三月十九日止，連續在南投縣中寮鄉○○路四四七之四號住處，非法吸用
化學合成麻醉藥品安非他命多次，經台灣南投地方法院檢察署檢察官於八十六年六月
十四日，以八十六年度偵字第三○五一號提起公訴，並於同年月三十日繫屬於台灣南
投地方法院（八十六年度易字第九六○號）。惟被告於八十六年五月二十三日或其前
二日某時，在不詳地點，吸用安非他命一次，檢察官對該犯罪事實，於八十六年七月
十日，以八十六年度偵字第三二八一號，向同一法院聲請簡易判決處刑，旋又以被告
於八十三年九月至八十六年六月十三日期間內，非法吸用安非他命，於八十六年七月
十八日移送併辦，有各該案卷可稽，經查後案與前案之犯罪時間有部分重疊，犯罪構
成要件相同，顯係基於概括犯意為之，為裁判上一罪（法律上同一案件），繫屬在後
之案件，應諭知公訴不受理，始為適法，乃原審法院不察，就此部分仍為實體之科刑
判決，自屬違背法令。案經確定，且於被告不利，非常上訴意旨執以指摘，洵有理由
，應由本院將原判決撤銷，依法另為不受理之判決，用資救濟。
據上論結，應依刑事訴訟法第四百四十七條第一項第一款但書、第三百零三條第二款
，判決如主文。
中      華      民      國    八十七    年      六      月      三      日
                              最高法院刑事第四庭
                                  審判長法官  莊  來  成
                                        法官  曾  有  田
                                        法官  呂  潮  澤
                                        法官  謝  俊  雄
                                        法官  林  永  茂
      右正本證明與原本無異
                                              書  記  官
中      華      民      國    八十七    年      六      月      九      日
